【裁判字號】    92,訴緝,79
【裁判日期】    920528
【裁判案由】    毒品危害防制條例
【裁判全文】
臺灣板橋地方法院刑事判決                          九十二年度訴緝字第七九號
    公  訴  人  臺灣板橋地方法院檢察署檢察官
    被      告  甲○○
右列被告因違反毒品危害防制條例案件，經檢察官提起公訴 (九十年度毒偵字第四
三七六號)，本院判決如左：
    主  文
甲○○施用第一級毒品，處有期徒刑拾月。
    事  實
一、甲○○前因施用毒品案件，經強制戒治期滿，由本院於民國八十九年二月十一
    日以八十七年度易字第一九八○號為免刑判決確定，猶不悔改，復自八十九年四
    、五月間起至九十年六月十一日止，連續多次在臺北縣新莊市○○街四十一巷十
    一號十樓住處，以水斗煙內放置第二級毒品安非他命，點火燒烤吸取其煙之方式
    ，施用第二級毒品安非他命，平均約一週施用二至三次。又其並於九十年六月十
    一日上午八時三十分許採尿前之二十六小時內以上開方式施用安非他命之某次，
    同時摻用第一級毒品海洛因施用一次。嗣於九十年六月十一日上午八時三十分許
    為警在上址查獲，並採尿送驗結果發現其尿液呈甲基安非他命及嗎啡陽性反應，
    始查覺上情。
二、案經臺北縣政府警察局新莊分局報請臺灣板橋地方法院檢察署檢察官偵查起訴。
    理  由
一、訊據被告甲○○坦承前開施用安非他命犯行不諱，惟否認有何施用海洛因犯行，
    辯稱：可能是施用安非他命時摻到云云，經查，被告於九十年六月十一日經警採
    集送驗之尿液，經檢驗結果，確呈甲基安非他命、嗎啡陽性反應，此有臺北縣政
    府衛生局九十年七月一日北衛檢字第三八八九○號尿液煙毒檢驗成績書一紙附卷
    可稽。而查海洛因經注射入人體後，約有百分之八十於二十四小時內自尿中排出
    ，一般而言，尿液中能否驗出嗎啡陽性反應與其投與量、投與途徑、採尿時間、
    個人體質及檢驗方法之靈敏度有關，國外曾有文獻報導，注射六毫克之海洛因鹽
    酸鹽，其代謝嗎啡之平均可檢出時限約為二十六小時，此有行政院衛生署藥物食
    品檢驗局八十一年九月八日藥檢壹字第八一一四八八五號函可參。是被告於九
    十年六月十一日經臺北縣警察局新莊分局採驗尿液，經送臺北縣衛生局檢驗結果
    ，認尿液中有嗎啡陽性反應（按海洛因於人體內會代謝成嗎啡，因此海洛因檢驗
    為其尿液中嗎啡反應），有上開尿液煙毒檢驗成績書一紙在卷可憑。依此推論，
    足見被告應係於接受採尿之時即九十年六月十一日上午八時三十分許前之二十六
    小時內某時點，確有非法施用海洛因，質之被告亦供承：可能是吸用安非他命時
    摻到海洛因才吸到等語，足認被告於六月十一日上午八時三十分許採尿前之二十
    六小時內，於某次施用安非他命之際，同時施用第一級毒品海洛因一次無誤，是
    被告施用毒品犯行事證明確，從而本件罪證明確，被告犯行應堪認定。
二、核被告甲○○所為，係犯毒品危害防制條例第十條第一項之施用第一級毒品罪及
    同條第二項之施用第二級毒品罪。其非法持有第一級毒品海洛因及第二級毒品安
    非他命之低度行為，已為渠進而施用之高度行為所吸收，均不復另論。又被告所
    犯施用第二級毒品安非他命部分，時間緊接，所犯係構成要件相同之罪名，顯係
    基於概括犯意反覆為之，為連續犯，應依法論以一罪。又公訴人雖僅就被告所犯
    於九十年六月十一日八時三十分許（起訴書誤載為七時三十分）前九十六小時內
    之某時施用安非他命犯行部分提起公訴，其餘部分未據起訴，惟該未起訴部分與
    起訴部分有連續犯之裁判上一罪關係，為起訴效力所及，本院自得併予審究。又
    公訴人雖認被告前開所犯施用第一級、第二級毒品二罪間，係犯意各別、罪名互
    異，應以分論併罰云云，惟被告於審理中已供承：可能是施用安非他命時摻到海
    洛因等語，則渠上開所犯，應係以一行為觸犯數罪名，法律評價上屬一行為，兩
    者間應論以想像競合，自應從一較重之施用第一級毒品罪處斷。爰審酌被告之品
    行、犯罪之動機、目的、手段及犯罪後態度良好坦承犯行等一切情狀，量處如主
    文所示之刑，以示懲儆。
據上論斷，應依刑事訴訟法第二百九十九條第一項前段，毒品危害防制條例第十條第
一項、第二項，刑法第十一條前段、第五十六條、第五十五條前段，判決如主文。
本案經檢察官陳孟黎到庭執行職務
中      華      民      國    九十二    年      五      月    二十八    日
                                    臺灣板橋地方法院刑事第六庭
                                        法  官  徐   蘭   萍
右正本證明與原本無異
如不服本判決應於送達後十日內向本院提出上訴狀
                                        書記官  莊   川   億
中      華      民      國    九十二    年      五      月    二十八    日
附錄本案論罪科刑法條全文：
毒品危害防制條例第十條：
施用第一級毒品者，處六月以上五年以下有期徒刑。
施用第二級毒品者，處三年以下有期徒刑。


司法院資訊處製作；財團法人民間司法改革基金會備份。
